---
title: "scEvoView EvoTest Batch-Pipeline"
author: "Robert Denninger / Felix Kaiser"
date: "`r Sys.Date()`"
output: html_document
editor_options:
  chunk_output_type: console
---

```{r setup, include=FALSE}
knitr::opts_chunk$set(echo = TRUE)
```

# ============================================================
# USER SETTINGS - NUR HIER AENDERUNGEN VORNEHMEN
# ============================================================

```{r USER SETTINGS}

# --- Bundle-Pfade (relativ zu diesem Skript) ---
bundle_root <- "X:\\Felix\\scripts\\robertpipeline\\scEvoView_pipeline_bundle"
r_package2    <- file.path(bundle_root, "r_package2")
scevoview_pkg <- file.path(bundle_root, "scEvoView")
code_dir      <- bundle_root   # enthaelt Lmv5.3/
base_evo_path <- file.path(bundle_root, "reference", "v_250323_baseline_final_v28.rds")
inference_path <- file.path(bundle_root, "reference", "Final_Inference_System.RData")

# --- Experiment ---
mousename        <- "invitro"
cellline         <- "S24"
acquisition_mode <- "singlecellBATCH_percell"   # "multiframe" | "singlecell" | "singlecellBATCH" | "singlecellBATCH_percell"

# --- EvoTest-Batchmodus ---
# TRUE: Jeder direkte Unterordner von EvoTest wird als eigener Datensatz
# erkannt, mit derselben Pipeline analysiert und gemeinsam verglichen.
batch_mode <- TRUE
evo_test_root <- "C:/Ole/20260721_CellClassification_v2/EvoTest"
batch_output_dir <- file.path(evo_test_root, "_batch_comparison")
# Hier kann auch "PC2", "diffscore" oder jede andere numerische Spalte stehen.
comparison_metric <- "PC1"
# Kurze interne Zell-IDs verhindern, dass das alte Windows-LMeasure an der
# 260-Zeichen-Pfadgrenze scheitert. Der sichtbare Datasetname bleibt erhalten.
analysis_id_max_length <- 32L
# TRUE spart Zeit: vorhandene evoObject.rds werden geladen. Neue Ordner werden
# automatisch vollstaendig analysiert.
reuse_existing_evo <- TRUE
# Namen einzelner Datensaetze, die trotz vorhandener RDS neu gerechnet werden.
force_reanalyze <- character(0)

# --- Eingabe / Ausgabe ---
cell_folder  <- "C:/Ole/20260721_CellClassification_v2/20260817_TrogoCellStateTest/07_evo_cells_matrix_forest_inspired"
output_dir   <- "C:/Ole/20260721_CellClassification_v2/20260817_TrogoCellStateTest/09_output"
stack_directory <- "C:/Ole/20260721_CellClassification_v2/20260817_TrogoCellStateTest/07_evo_cells_matrix_forest_inspired"  # nur fuer multiframe/singlecell/singlecellBATCH

# --- Pixelgroessen ---
pixel_width   <- 0.406249892061169
pixel_height  <- 0.406249892061169
pixel_depth   <- 1
pixel_unit    <- "microns"
is_swc_scaled <- FALSE

# --- Kontrolle der tatsaechlich analysierten Skeletons ---
# TRUE: zeigt die finalen SWC-Baeume direkt im Rmd und speichert alle Seiten als PNG.
show_analyzed_skeletons <- TRUE
skeletons_per_page      <- 12L
# Nur so viele Seiten werden direkt im Rmd gezeigt; im separaten HTML stehen alle.
skeleton_inline_pages   <- 2L
# Leer = alle Zellen. Alternativ z.B. c("PBS_0001_0", "PBS_0002_0").
skeleton_preview_ids    <- character(0)


# --- Multiframe: Speedfiles optional ---
use_speedfiles <- FALSE   # TRUE = cell*_robbisbewertungen.csv erforderlich

# --- Experiment-Labels ---
label_human     <- 0
label_em        <- 0
label_batch     <- "justsingleframe"
label_rt_exp    <- 0
label_surviving <- 0
label_post_rt   <- 0

```

# ============================================================
# PHASE 0 - Libraries & Packages laden
# ============================================================

```{r Phase 0: Versionscheck}

# Erwartete Paketversionen (Referenz-Setup). Abweichungen -> nur Warnung.
required_pkg_versions <- c(
  stringr            = "1.5.1",
  strex              = "1.6.0",
  devtools           = "2.4.5",
  crayon             = "1.5.2",
  dplyr              = "1.1.4",
  ggplot2            = "3.5.1",
  spatstat           = "3.0-3",
  RImageJROI         = "0.1.2",
  matlib             = "0.9.6",
  StereoMorph        = "1.6.7",
  misc3d             = "0.9-1",
  oce                = "1.7-10",
  sf                 = "1.0-12",
  sp                 = "1.6-0",
  ks                 = "1.14.0",
  reticulate         = "1.37.0",
  smoothr            = "1.0.1",
  concaveman         = "1.1.0",
  viridis            = "0.6.5",
  pbapply            = "1.7-2",
  patchwork          = "1.2.0",
  DelayedMatrixStats = "1.16.0",
  randomForest       = "4.7-1.1",
  xgboost            = "1.6.0.1"
)

# Verhalten: Versionsabweichungen werden nur als WARNUNG gemeldet (kein Stopp).
# Harter Stopp NUR, wenn nat die Funktion sholl_analysis() nicht bereitstellt,
# da sonst die Feature Extraction fuer jede Zelle fehlschlaegt.

missing_pkgs  <- character(0)
version_probs <- character(0)

for (pkg in names(required_pkg_versions)) {
  want <- required_pkg_versions[[pkg]]
  if (!requireNamespace(pkg, quietly = TRUE)) {
    missing_pkgs <- c(missing_pkgs, sprintf("  - %s (erwartet: %s) NICHT installiert", pkg, want))
    next
  }
  have <- as.character(utils::packageVersion(pkg))
  if (have != want) {
    version_probs <- c(version_probs,
      sprintf("  - %s: installiert %s, erwartet %s", pkg, have, want))
  }
}

if (length(missing_pkgs)) {
  warning(sprintf("Paket-Versionscheck: %d Paket(e) nicht installiert:\n%s",
                  length(missing_pkgs), paste(missing_pkgs, collapse = "\n")),
          call. = FALSE, immediate. = TRUE)
}
if (length(version_probs)) {
  warning(sprintf("Paket-Versionscheck: %d Versionsabweichung(en) (nur Hinweis, kein Stopp):\n%s",
                  length(version_probs), paste(version_probs, collapse = "\n")),
          call. = FALSE, immediate. = TRUE)
}
if (!length(missing_pkgs) && !length(version_probs)) {
  message("CHECK: Alle Paketversionen stimmen mit den Vorgaben ueberein.")
} else {
  message("CHECK: Versionsabweichungen gemeldet (siehe Warnungen) - Pipeline laeuft weiter.")
}

# nat-Sonderfall (HARTER STOPP): benoetigt wird die natverse-Version mit sholl_analysis().
# Die CRAN-Version enthaelt sholl_analysis nicht -> Feature Extraction schlaegt fehl.
if (!requireNamespace("nat", quietly = TRUE)) {
  stop("FEHLER: 'nat' ist nicht installiert. Benoetigt wird die natverse-Version mit sholl_analysis():\n  install.packages('nat', repos = c('https://natverse.r-universe.dev', 'https://cloud.r-project.org'))")
} else if (!("sholl_analysis" %in% ls(getNamespace("nat")))) {
  stop(sprintf(
    "FEHLER: nat %s enthaelt KEINE sholl_analysis() -> Feature Extraction wuerde fuer jede Zelle fehlschlagen.\nInstalliere die natverse-Version:\n  install.packages('nat', repos = c('https://natverse.r-universe.dev', 'https://cloud.r-project.org'))",
    as.character(utils::packageVersion("nat"))))
}

message("CHECK: nat stellt sholl_analysis() bereit.")

```

```{r Phase 0: Packages}

suppressPackageStartupMessages({
  library(cli); library(nat); library(ggplot2); library(spatstat)
  library(RImageJROI); library(dplyr); library(tidyr); library(matlib)
  library(StereoMorph); library(misc3d); library(oce); library(sf)
  library(sp); library(ks); library(reticulate); library(stringr)
  library(strex); library(smoothr); library(concaveman); library(crayon)
  library(viridis); library(pbapply); library(ggpubr); library(patchwork)
  library(DelayedMatrixStats); library(devtools)
})
source("C:/Ole/20260721_CellClassification_v2/nat_igraph_compatibility.R")
if (!dir.exists(scevoview_pkg)) stop(sprintf("FEHLER: scEvoView nicht gefunden: %s", scevoview_pkg))
if (!dir.exists(r_package2))    stop(sprintf("FEHLER: r_package2 nicht gefunden: %s", r_package2))
if (!file.exists(base_evo_path)) stop(sprintf("FEHLER: base_evo nicht gefunden: %s", base_evo_path))
if (!file.exists(inference_path)) stop(sprintf("FEHLER: Inference-System nicht gefunden: %s", inference_path))

load_all(scevoview_pkg)
load_all(r_package2)
source(file.path(bundle_root, "load_pipeline_extensions.R"))
loadPipelineExtensions(r_package2)

if (isTRUE(batch_mode)) {
  dir.create(batch_output_dir, showWarnings = FALSE, recursive = TRUE)
  message("CHECK: Alle Packages + V2-Erweiterungen fuer den Batchmodus geladen.")
  message(sprintf("CHECK: EvoTest-Wurzel = %s", evo_test_root))
} else {
  dir.create(output_dir, showWarnings = FALSE, recursive = TRUE)
  message("CHECK: Alle Packages + V2-Erweiterungen geladen.")
  message(sprintf("CHECK: output_dir = %s", output_dir))
}

```

# ============================================================
# BATCH - Alle Datensatzordner analysieren und vergleichen
# ============================================================

Jeder **direkte Unterordner** von `EvoTest` ist ein Datensatz. Der Zellordner
wird anhand seiner `cell*/seg*.swc`-Dateien automatisch gefunden. Vorhandene
`evoObject.rds` werden standardmaessig wiederverwendet; fuer neue Ordner laufen
dieselben Metadaten-, SWC-, Feature-, PCA- und Inference-Schritte wie unten im
Einzelmodus. Alle Datensaetze werden auf dieselbe Referenz-PCA projiziert.

```{r Batch: Alle EvoTest-Ordner, eval=batch_mode, fig.width=14, fig.height=7}

batch_script <- file.path(getwd(), "r_pipeline", "run_evo_test_batch.R")
if (!file.exists(batch_script)) {
  batch_script <- "C:/Ole/20260721_CellClassification_v2/r_pipeline/run_evo_test_batch.R"
}
if (!file.exists(batch_script)) {
  stop(sprintf("FEHLER: Batch-Skript nicht gefunden: %s", batch_script))
}
source(batch_script)

batch_results <- runEvoTestBatch(
  evo_test_root = evo_test_root,
  comparison_dir = batch_output_dir,
  comparison_metric = comparison_metric,
  reuse_existing_evo = reuse_existing_evo,
  force_reanalyze = force_reanalyze,
  base_evo_path = base_evo_path,
  inference_path = inference_path,
  code_dir = code_dir,
  cellline = cellline,
  acquisition_mode = acquisition_mode,
  pixel_width = pixel_width,
  pixel_height = pixel_height,
  pixel_depth = pixel_depth,
  pixel_unit = pixel_unit,
  is_swc_scaled = is_swc_scaled,
  use_speedfiles = use_speedfiles,
  analysis_id_max_length = analysis_id_max_length,
  labels = list(
    human = label_human,
    em = label_em,
    batch = label_batch,
    rt_experiment = label_rt_exp,
    is_surviving_rt = label_surviving,
    post_rt = label_post_rt
  )
)

print(batch_results$status)
print(batch_results$summary)
print(batch_results$metric_plot)
if (!is.null(batch_results$pca_plot)) print(batch_results$pca_plot)

```

# ============================================================
# PHASE 1 - Metadaten vorbereiten (V2: melden + ausschliessen)
# ============================================================

```{r Phase 1: Metadaten, eval=!batch_mode}

if (!dir.exists(cell_folder))
  stop(sprintf("FEHLER: cell_folder existiert nicht: %s", cell_folder))

if (acquisition_mode == "multiframe") {
  if (!file.exists(stack_directory))
    stop(sprintf("FEHLER: stack_directory existiert nicht: %s", stack_directory))
  meta_data <- getMetaData_multiframe_v2(
    mousename, cellline, cell_folder,
    pixel_width, pixel_height, pixel_depth,
    pixel_unit, is_swc_scaled, stack_directory,
    use_speedfiles = use_speedfiles
  )
} else if (acquisition_mode == "singlecell") {
  if (!file.exists(stack_directory))
    stop(sprintf("FEHLER: stack_directory existiert nicht: %s", stack_directory))
  meta_data <- getMetaData_singlecell_v2(
    cellline, cell_folder, mousename,
    pixel_width, pixel_height, pixel_depth,
    pixel_unit, is_swc_scaled, stack_directory
  )
} else if (acquisition_mode == "singlecellBATCH") {
  if (!dir.exists(stack_directory))
    stop(sprintf("FEHLER: stacks_folder existiert nicht: %s", stack_directory))
  meta_data <- getMetaData_singlecellBATCH_v2(
    cell_folder, stack_directory,
    pixel_unit, is_swc_scaled
  )
  meta_data$cellline <- cellline
  if (!is_swc_scaled) {
    meta_data$pixel_width  <- pixel_width
    meta_data$pixel_height <- pixel_height
    meta_data$pixel_depth  <- pixel_depth
  }
} else if (acquisition_mode == "singlecellBATCH_percell") {
  meta_data <- getMetaData_singlecellBATCH_percell_v2(
    cell_folder,
    pixel_unit, is_swc_scaled
  )
  meta_data$cellline <- cellline
  if (!is_swc_scaled) {
    meta_data$pixel_width  <- pixel_width
    meta_data$pixel_height <- pixel_height
    meta_data$pixel_depth  <- pixel_depth
  }
} else {
  stop(sprintf(
    "FEHLER: Unbekannter acquisition_mode '%s'. Erlaubt: multiframe, singlecell, singlecellBATCH, singlecellBATCH_percell",
    acquisition_mode
  ))
}

meta_data$human           <- label_human
meta_data$em              <- label_em
meta_data$batch           <- label_batch
meta_data$rt_experiment   <- label_rt_exp
meta_data$is_surviving_rt <- label_surviving
meta_data$post_rt         <- label_post_rt

message(sprintf("CHECK: %d Zellen in meta_data nach V2-Filter.", nrow(meta_data)))

```

```{r Phase 1: SWC Parsing, eval=!batch_mode}

meta_data <- parseSWCFilesStepOne(meta_data, output_dir)

message("CHECK: Pixelgroessen aus SWC Header:")
message(sprintf("  pixel_width  - erwartet: %.3f, gelesen: %s",
  pixel_width,  paste(unique(round(meta_data$pixel_width_real,  4)), collapse = ", ")))
message(sprintf("  pixel_height - erwartet: %.3f, gelesen: %s",
  pixel_height, paste(unique(round(meta_data$pixel_height_real, 4)), collapse = ", ")))
message(sprintf("  pixel_depth  - erwartet: %.3f, gelesen: %s",
  pixel_depth,  paste(unique(round(meta_data$pixel_depth_real,  4)), collapse = ", ")))

if (any(is.na(meta_data$pixel_width)))
  stop("FEHLER: pixel_width enthaelt NAs - bitte manuell setzen.")
if (any(is.na(meta_data$pixel_height)))
  stop("FEHLER: pixel_height enthaelt NAs - bitte manuell setzen.")
if (any(is.na(meta_data$pixel_depth)))
  stop("FEHLER: pixel_depth enthaelt NAs - bitte manuell setzen.")

meta_data <- parseSWCFilesStepTwo(meta_data, output_dir)
meta_data <- prepareColumns(meta_data)

write.csv(meta_data, file.path(output_dir, "meta_data.csv"), row.names = FALSE)
message(sprintf("CHECK: meta_data.csv gespeichert (%d Zeilen).", nrow(meta_data)))

```

# ============================================================
# PHASE 1b - Die wirklich analysierten SWC-Skeletons ansehen
# ============================================================

Diese Ansicht verwendet **`meta_data$swc_file`**. Das sind die bereits durch
`parseSWCFilesStepOne/Two()` vorbereiteten und skalierten SWC-Dateien, die im
naechsten Schritt an die Feature-Extraktion uebergeben werden. Die Darstellung
zeigt deshalb nicht nur eine Segmentierungsmaske, sondern exakt die Knoten und
Kanten des analysierten Skeleton-Baums. Magenta markiert den Soma-/Wurzelknoten.

```{r Phase 1b: Analysierte Skeletons, fig.width=16, fig.height=12, results='asis', eval=!batch_mode}

if (isTRUE(show_analyzed_skeletons)) {
  skeleton_plot_script <- file.path(getwd(), "r_pipeline", "plot_analyzed_skeletons.R")
  if (!file.exists(skeleton_plot_script)) {
    skeleton_plot_script <- "C:/Ole/20260721_CellClassification_v2/r_pipeline/plot_analyzed_skeletons.R"
  }
  if (!file.exists(skeleton_plot_script)) {
    stop(sprintf("FEHLER: Skeleton-Plot-Skript nicht gefunden: %s", skeleton_plot_script))
  }
  source(skeleton_plot_script)
  skeleton_preview <- renderAnalyzedSkeletons(
    meta_data = meta_data,
    output_dir = output_dir,
    pixel_unit = pixel_unit,
    skeletons_per_page = skeletons_per_page,
    skeleton_preview_ids = skeleton_preview_ids,
    print_pages = TRUE,
    max_inline_pages = skeleton_inline_pages
  )
}

```

# ============================================================
# PHASE 2 - Feature Extraction
# ============================================================

```{r Phase 2: Feature Extraction, eval=!batch_mode}

featEx <- newFeatureExtraction(name = "FeatureExtraction", code_dir)
featEx <- addSaveDir(featEx, output_dir)
featEx <- addMetaData(featEx, meta_data)

checkFilePaths(featEx)
checkMetaData(featEx)
message(sprintf("CHECK: %d eindeutige IDs in featEx.", length(unique(featEx@meta_data$id))))

options(warn = -1)
featEx <- runFeatureExtraction_NEW(featEx)
featEx <- saveObjectWithoutMerging(featEx, output_dir)
message(sprintf("CHECK: Feature Extraction abgeschlossen: %s", output_dir))

```

# ============================================================
# PHASE 2b - Optional: Mehrere Extraktionen zusammenfuehren
# ============================================================

```{r Phase 2b: Merge optional, eval=FALSE}

# feature_extraction_dirs <- c(
#   "Y:/Pfad/Extraction_2026-01-01_...",
#   "Y:/Pfad/Extraction_2026-01-02_..."
# )
# mergeFeatureExtractions(feature_extraction_dirs, output_dir)

```

# ============================================================
# PHASE 3 - evo-Objekt aufbauen
# ============================================================

```{r Phase 3: evo aufbauen, eval=!batch_mode}

extraction_dirs <- list.dirs(output_dir, recursive = FALSE)
extraction_dirs <- extraction_dirs[grepl("Extraction_", basename(extraction_dirs))]

if (length(extraction_dirs) == 0)
  stop(sprintf("FEHLER: Kein Extraction_* Ordner in: %s", output_dir))

input_dir <- extraction_dirs[length(extraction_dirs)]
message(sprintf("CHECK: Lade Extraktion aus: %s", input_dir))

data     <- loadExtractionData(directory = input_dir)
base_evo <- readRDS(base_evo_path)

evo <- setupEvoObject("inVitro")
evo <- loadMetadata(evo, data@meta_data_dir)
evo <- loadMorphData(evo, data@features_dir)




if ("custom.higherorder_length_min" %in% colnames(evo@morph_full)) {
  evo@morph_full$custom.higherorder_length_min <- NULL
}

evo <- loadTracesAndShapes(
  evo,
  tm_data_path   = data@tm_coordinates_dir,
  soma_data_path = data@soma_coordinates_dir
)

# Die erfolgreich extrahierten IDs stehen in den Row-Namen von morph_full.
feature_ids  <- rownames(evo@morph_full)
metadata_ids <- as.character(evo@meta.data$id)

if (
  length(feature_ids) != nrow(evo@morph_full) ||
  anyNA(feature_ids) ||
  any(feature_ids == "") ||
  anyDuplicated(feature_ids)
) {
  stop("FEHLER: Die Row-Namen von morph_full sind keine eindeutigen Zell-IDs.")
}

keep_ids <- feature_ids[feature_ids %in% metadata_ids]

if (!length(keep_ids)) {
  stop("FEHLER: Keine gemeinsamen IDs zwischen morph_full und meta.data.")
}

# Zellen dokumentieren, für die keine Feature-Zeile erzeugt wurde.
excluded_cells <- evo@meta.data[
  !(metadata_ids %in% keep_ids),
  ,
  drop = FALSE
]

excluded_cells$exclusion_reason <-
  "No usable morphology feature row after feature extraction"

write.csv(
  excluded_cells,
  file.path(output_dir, "excluded_unextractable_cells.csv"),
  row.names = FALSE
)

# morph_full und Metadaten auf dieselben 82 Zellen ausrichten.
evo@morph_full <- evo@morph_full[
  keep_ids,
  ,
  drop = FALSE
]

evo@meta.data <- evo@meta.data[
  match(keep_ids, metadata_ids),
  ,
  drop = FALSE
]

stopifnot(
  identical(
    rownames(evo@morph_full),
    as.character(evo@meta.data$id)
  )
)

message(sprintf(
  "CHECK: %d Zellen behalten, %d nicht extrahierbare Zellen ausgeschlossen.",
  length(keep_ids),
  nrow(excluded_cells)
))


message(sprintf("CHECK: evo Objekt mit %d Zellen aufgebaut.", nrow(evo@meta.data)))

```

# ============================================================
# PHASE 4 - PCA-Mapping + Inference (neues System)
# ============================================================

```{r Phase 4: Inference Mapping, eval=!batch_mode}

evo <- runInferenceMapping(evo, base_evo, inference_path)

morph_data    <- evo@morph_mtx
morph_data$id <- rownames(morph_data)
evo@meta.data <- merge_meta_sort(evo@meta.data, morph_data, by = "id")

```

# ============================================================
# PHASE 5 - Objekt speichern
# ============================================================

```{r Phase 5: Speichern, eval=!batch_mode}

saveRDS(evo, file.path(output_dir, "evoObject.rds"))
message(sprintf("CHECK: evoObject.rds gespeichert: %s", file.path(output_dir, "evoObject.rds")))
```

# ============================================================
# PHASE 6 - Plots (PNG + SVG)
# ============================================================

```{r Phase 6: Plots, eval=!batch_mode}

plot_dir <- file.path(output_dir, "plots")
dir.create(plot_dir, showWarnings = FALSE, recursive = TRUE)

p_pca <- ggplot() +
  geom_point(data = base_evo@meta.data, aes(PC1, PC2),
             color = "grey85", size = 0.5, alpha = 0.5) +
  geom_point(data = evo@meta.data, aes(PC1, PC2),
             color = "red", size = 1.2, alpha = 0.8) +
  coord_fixed() +
  theme_minimal() +
  labs(title = sprintf("%s - Cells on Reference PCA", mousename))
print(p_pca)

p_diff <- ggplot() +
  geom_point(data = base_evo@meta.data, aes(PC1, PC2),
             color = "grey85", size = 0.5, alpha = 0.5) +
  geom_point(data = evo@meta.data %>% dplyr::filter(!is.na(diffscore)),
             aes(PC1, PC2, color = diffscore),
             size = 1.2, alpha = 0.8) +
  scale_color_viridis_c(option = "plasma", direction = -1, limits = c(0, 1)) +
  coord_fixed() +
  theme_minimal() +
  labs(title = sprintf("%s - DiffScore on Reference PCA", mousename),
       color = "DiffScore")
print(p_diff)
ggsave(file.path(plot_dir, "pca_overlay.png"), p_pca, width = 8, height = 8, dpi = 300)
ggsave(file.path(plot_dir, "pca_overlay.svg"), p_pca, width = 8, height = 8)
ggsave(file.path(plot_dir, "diffscore_overlay.png"), p_diff, width = 8, height = 8, dpi = 300)
ggsave(file.path(plot_dir, "diffscore_overlay.svg"), p_diff, width = 8, height = 8)

message(sprintf("CHECK: Plots gespeichert in: %s", plot_dir))
print(p_pca)
print(p_diff)





View(evo)

print(evo@meta.data$PC1)
# ============================================================
# Bleb vs DMSO: PCA- und DiffScore-Vergleich
# ============================================================

# Einmal prüfen, wie die Bedingungen tatsächlich geschrieben sind:
bleb_dmso <- evo@meta.data %>%
  dplyr::mutate(
    treatment = dplyr::case_when(
      grepl("PBS", mousename, ignore.case = TRUE) ~ "PBS",
      grepl("Syn", mousename, ignore.case = TRUE) ~ "Syn",
      TRUE ~ NA_character_
    ),
    treatment = factor(treatment, levels = c("PBS", "Syn"))
  ) %>%
  dplyr::filter(!is.na(treatment), !is.na(diffscore))

print(table(bleb_dmso$treatment))
print(table(bleb_dmso$treatment))


p_pca_bleb_dmso <- ggplot() +
  geom_point(
    data = base_evo@meta.data,
    aes(PC1, PC2),
    color = "grey85",
    size = 0.5,
    alpha = 0.5
  ) +
  geom_point(
    data = bleb_dmso,
    aes(PC1, PC2, color = treatment),
    size = 1.8,
    alpha = 0.85
  ) +
  scale_color_manual(
    values = c(
      "DMSO" = "grey35",
      "Blebbistatin" = "red"
    )
  ) +
  coord_fixed() +
  theme_minimal() +
  labs(
    title = "Blebbistatin vs DMSO on Reference PCA",
    color = "Treatment"
  )

print(p_pca_bleb_dmso)
# ============================================================
# PC1: Blebbistatin vs DMSO
# ============================================================

pc1_data <- bleb_dmso %>%
  dplyr::filter(!is.na(PC1))

# Statistischer Test und Ausgabe
pc1_test <- wilcox.test(PC1 ~ treatment, data = pc1_data)
print(pc1_test)

p_pc1_bleb_dmso <- ggplot(
  pc1_data,
  aes(x = treatment, y = PC1, fill = treatment)
) +
  geom_boxplot(
    width = 0.65,
    outlier.shape = NA,
    color = "grey20",
    linewidth = 0.8,
    alpha = 0.65
  ) +
  geom_jitter(
    aes(color = treatment),
    width = 0.14,
    size = 1.7,
    alpha = 0.65
  ) +
  ggpubr::stat_compare_means(
    comparisons = list(c("DMSO", "Blebbistatin")),
    method = "wilcox.test",
    label = "p.format"
  ) +
  scale_fill_manual(
    values = c(
      "DMSO" = "#F8766D",
      "Blebbistatin" = "#00BFC4"
    )
  ) +
  scale_color_manual(
    values = c(
      "DMSO" = "grey20",
      "Blebbistatin" = "grey20"
    )
  ) +
  theme_minimal(base_size = 15) +
  theme(
    legend.position = "none",
    panel.grid.minor = element_blank()
  ) +
  labs(
    title = "ROCKiValidation - PC1: Blebbistatin vs DMSO",
    x = NULL,
    y = "PC1"
  )

print(p_pc1_bleb_dmso)
ggsave(
  file.path(plot_dir, "PC1_Blebbistatin_vs_DMSO.png"),
  p_pc1_bleb_dmso,
  width = 6,
  height = 6,
  dpi = 300
)


```


