---
title: "scEvoView: alle EvoTest-Unterordner vergleichen"
author: "Robert Denninger / Felix Kaiser"
date: "`r Sys.Date()`"
output: html_document
editor_options:
  chunk_output_type: console
---

```{r setup, include=FALSE}
knitr::opts_chunk$set(echo = TRUE)
```

# Einstellungen

Diese Datei analysiert ausschliesslich Datensaetze innerhalb von `EvoTest`.
Jeder direkte Unterordner ist ein Datensatz. Ordner, deren Name mit `_` oder
`.` beginnt, werden ignoriert. Dadurch werden insbesondere `_batch_comparison`
und andere Hilfs- oder Ausgabeordner nicht als Eingabe verwendet.

```{r Einstellungen}

# scEvoView-Bundle
bundle_root <- "X:\\Felix\\scripts\\robertpipeline\\scEvoView_pipeline_bundle"
r_package2 <- file.path(bundle_root, "r_package2")
scevoview_pkg <- file.path(bundle_root, "scEvoView")
code_dir <- bundle_root
base_evo_path <- file.path(
  bundle_root, "reference", "v_250323_baseline_final_v28.rds"
)
inference_path <- file.path(
  bundle_root, "reference", "Final_Inference_System.RData"
)

# Einziger Eingabebereich dieser Datei
evo_test_root <- "C:/Ole/20260721_CellClassification_v2/EvoTest"
batch_output_dir <- file.path(evo_test_root, "_batch_comparison")

# Vergleich
comparison_metric <- "PC1"
reuse_existing_evo <- TRUE
# Exakte Datasetnamen eintragen, wenn sie trotz vorhandener evoObject.rds
# erneut analysiert werden sollen, sonst leer lassen.
force_reanalyze <- character(0)

# Gemeinsame Einstellungen fuer alle EvoTest-Unterordner
cellline <- "S24"
acquisition_mode <- "singlecellBATCH_percell"
pixel_width <- 0.406249892061169
pixel_height <- 0.406249892061169
pixel_depth <- 1
pixel_unit <- "microns"
is_swc_scaled <- FALSE
use_speedfiles <- FALSE

# Experiment-Labels
label_human <- 0
label_em <- 0
label_batch <- "justsingleframe"
label_rt_exp <- 0
label_surviving <- 0
label_post_rt <- 0

```

# Pakete laden und prüfen

```{r Versionscheck}

required_pkg_versions <- c(
  stringr            = "1.5.1",
  strex              = "1.6.0",
  devtools           = "2.4.5",
  crayon              = "1.5.2",
  dplyr               = "1.1.4",
  ggplot2             = "3.5.1",
  spatstat           = "3.0-3",
  RImageJROI          = "0.1.2",
  matlib              = "0.9.6",
  StereoMorph         = "1.6.7",
  misc3d              = "0.9-1",
  oce                 = "1.7-10",
  sf                  = "1.0-12",
  sp                  = "1.6-0",
  ks                  = "1.14.0",
  reticulate          = "1.37.0",
  smoothr             = "1.0.1",
  concaveman          = "1.0.1",
  viridis             = "0.6.5",
  pbapply             = "1.7-2",
  patchwork           = "1.2.0",
  DelayedMatrixStats  = "1.16.0",
  randomForest        = "4.7-1.1",
  xgboost             = "1.6.0.1"
)

missing_pkgs <- character(0)
version_probs <- character(0)
for (pkg in names(required_pkg_versions)) {
  want <- required_pkg_versions[[pkg]]
  if (!requireNamespace(pkg, quietly = TRUE)) {
    missing_pkgs <- c(
      missing_pkgs,
      sprintf("  - %s (erwartet: %s) NICHT installiert", pkg, want)
    )
    next
  }
  have <- as.character(utils::packageVersion(pkg))
  if (have != want) {
    version_probs <- c(
      version_probs,
      sprintf("  - %s: installiert %s, erwartet %s", pkg, have, want)
    )
  }
}

if (length(missing_pkgs)) {
  warning(
    sprintf(
      "Paket-Versionscheck: %d Paket(e) nicht installiert:\n%s",
      length(missing_pkgs), paste(missing_pkgs, collapse = "\n")
    ),
    call. = FALSE, immediate. = TRUE
  )
}
if (length(version_probs)) {
  warning(
    sprintf(
      "Paket-Versionscheck: %d Versionsabweichung(en):\n%s",
      length(version_probs), paste(version_probs, collapse = "\n")
    ),
    call. = FALSE, immediate. = TRUE
  )
}

if (!requireNamespace("nat", quietly = TRUE)) {
  stop("FEHLER: 'nat' ist nicht installiert.")
}
if (!("sholl_analysis" %in% ls(getNamespace("nat")))) {
  stop(
    "FEHLER: Die installierte nat-Version stellt sholl_analysis() nicht bereit."
  )
}
message("CHECK: Paketpruefung abgeschlossen.")

```

```{r Pakete}

suppressPackageStartupMessages({
  library(cli); library(nat); library(ggplot2); library(spatstat)
  library(RImageJROI); library(dplyr); library(tidyr); library(matlib)
  library(StereoMorph); library(misc3d); library(oce); library(sf)
  library(sp); library(ks); library(reticulate); library(stringr)
  library(strex); library(smoothr); library(concaveman); library(crayon)
  library(viridis); library(pbapply); library(ggpubr); library(patchwork)
  library(DelayedMatrixStats); library(devtools)
})

if (!dir.exists(evo_test_root)) {
  stop(sprintf("FEHLER: EvoTest-Ordner nicht gefunden: %s", evo_test_root))
}
if (!dir.exists(scevoview_pkg)) {
  stop(sprintf("FEHLER: scEvoView nicht gefunden: %s", scevoview_pkg))
}
if (!dir.exists(r_package2)) {
  stop(sprintf("FEHLER: r_package2 nicht gefunden: %s", r_package2))
}
if (!file.exists(base_evo_path)) {
  stop(sprintf("FEHLER: base_evo nicht gefunden: %s", base_evo_path))
}
if (!file.exists(inference_path)) {
  stop(sprintf("FEHLER: Inference-System nicht gefunden: %s", inference_path))
}

source("C:/Ole/20260721_CellClassification_v2/nat_igraph_compatibility.R")
load_all(scevoview_pkg)
load_all(r_package2)
source(file.path(bundle_root, "load_pipeline_extensions.R"))
loadPipelineExtensions(r_package2)

dir.create(batch_output_dir, showWarnings = FALSE, recursive = TRUE)
message(sprintf("CHECK: Eingabe ausschliesslich aus %s", evo_test_root))

```

# Alle EvoTest-Unterordner analysieren und vergleichen

```{r EvoTest-Batch, fig.width=14, fig.height=7}

batch_script <- "C:/Ole/20260721_CellClassification_v2/r_pipeline/run_evo_test_batch.R"
if (!file.exists(batch_script)) {
  stop(sprintf("FEHLER: Batch-Skript nicht gefunden: %s", batch_script))
}
source(batch_script)

batch_results <- runEvoTestBatch(
  evo_test_root = evo_test_root,
  comparison_dir = batch_output_dir,
  comparison_metric = comparison_metric,
  reuse_existing_evo = reuse_existing_evo,
  force_reanalyze = force_reanalyze,
  base_evo_path = base_evo_path,
  inference_path = inference_path,
  code_dir = code_dir,
  cellline = cellline,
  acquisition_mode = acquisition_mode,
  pixel_width = pixel_width,
  pixel_height = pixel_height,
  pixel_depth = pixel_depth,
  pixel_unit = pixel_unit,
  is_swc_scaled = is_swc_scaled,
  use_speedfiles = use_speedfiles,
  analysis_id_max_length = 32L,
  labels = list(
    human = label_human,
    em = label_em,
    batch = label_batch,
    rt_experiment = label_rt_exp,
    is_surviving_rt = label_surviving,
    post_rt = label_post_rt
  )
)

print(batch_results$status)
print(batch_results$summary)
print(batch_results$metric_plot)
if (!is.null(batch_results$pca_plot)) print(batch_results$pca_plot)

```
